臺灣臺北地方法院刑事判決
111年度審交易字第52號
公  訴  人  臺灣臺北地方檢察署檢察官
被      告  李舜羽


上列被告因過失傷害案件，經檢察官提起公訴（110年度調偵字
第2189號），本院判決如下：
    主  文
李舜羽犯過失傷害罪，處拘役參拾日，如易科罰金，以新臺幣壹
仟元折算壹日。
    事  實
一、李舜羽於民國109年11月15日17時22分許，騎乘車牌號碼000
    -0000號大型重型機車沿新北市新店區北宜路1段往臺北市方
    向行駛，途經前開路段191號前，本應注意車前狀況及兩車
    並行之間隔，並隨時採取必要之安全措施，而依當時天候晴
    ，夜間有照明，柏油路面乾燥，無缺陷，無障礙物，視距良
    好，並無不能注意之情事，竟疏於注意，貿然由同向車道之
    車陣間隙穿越直行，適有亦未注意車前狀況之梁能彰騎乘車
    牌號碼000-0000號大型重型機車由車陣間隙穿越往內側車道
    切入至李舜羽之右側，李舜羽見狀煞車不及因而與梁能彰車
    輛發生撞擊，致梁能彰受有左側髖臼閉鎖性骨折、左側肱骨
    上端閉鎖性骨折、左側腕部舟狀骨閉鎖性骨折、左側膝部、
    左側大腿、左側肩膀挫傷、左側踝部擦傷等傷害。
二、案經梁能彰訴由新北市政府警察局新店分局報告臺灣臺北地
    方法院檢察署檢察官偵查起訴。
    理  由
一、按被告以外之人於審判外之陳述，雖不符刑事訴訟法第159
    條之1 至第159 條之4 之規定，而經當事人於審判程序同意
    作為證據，法院審酌該言詞陳述或書面陳述作成時之情況，
    認為適當者，亦得為證據；當事人、代理人或辯護人於法院
    調查證據時，知有刑事訴訟法第159 條第1 項不得為證據之
    情形，而未於言詞辯論終結前聲明異議者，視為有前項之同
    意，亦據刑事訴訟法第159條之5規定甚明。經查，被告李舜
    羽於本院審理期日，對於本案判決後開所示人證、書證、物
    證之證據能力均無意見，同意引為證據（見本院卷第31頁）
    ，且迄至本院言詞辯論終結前，被告及檢察官復均未爭執本
    案證據之證據能力，則本院審酌該等證據核無違法取證或證
    明力顯然過低之情事，依各該陳述作成時之狀況，並無不適
    當之情形，均得為證據。
二、訊據被告固不否認於前揭時地與告訴人梁能彰發生車禍之事
    實，惟矢口否認有何過失傷害犯行，辯稱：是告訴人從我右
    後側撞上來，我是正常往前行駛，我在車陣中有保持安全車
    速，也有隨時注意車前狀況，我根本無法預測告訴人會突然
    從右後方撞上我，我對告訴人傷害結果無預見可能性及迴避
    可能等語（見本院卷第31至35頁、第48頁）。經查：
(一)被告於上開時間駕駛前揭車輛，沿新北市新店區北宜路1段 
　  往臺北市方向行駛，途經前開路段191號前，與在同向車陣
    間隙穿越往內側車道切入之告訴人駕駛車輛發生碰撞之事實
    ，業據被告於警詢、偵查及本院審理時坦承不諱（見偵查他
    字卷第21至23頁、第93至94頁、本院第31、48頁），且經證
    人即告訴人於警詢、偵查中證述綦詳（見偵查他字卷第26至
    27頁、第92頁），並有道路交通事故現場圖、道路交通事故
    調查報告表、道路交通事故談話紀錄表、現場暨車損照片20
    張、監視器影像光碟在卷可佐（見偵查他字卷第39至56頁）
    ，此部分事實堪可認定。
(二)又告訴人因本件交通事故受有左側髖臼閉鎖性骨折、左側肱
    骨上端閉鎖性骨折、左側腕部舟狀骨閉鎖性骨折、左側膝部
    、左側大腿、左側肩膀挫傷、左側踝部擦傷等傷害，亦有佛
    教慈濟醫療財團法人台北慈濟醫院診斷證明書、臺中榮民總
    醫院嘉義分院診斷證明書在卷足稽(見偵查他字卷第81至83
    頁)，足認告訴人確實因本件車禍事故受有如事實欄所載傷
    害，亦堪以認定。
(三)被告雖以前詞置辯。惟按汽車行駛時，駕駛人應注意車前狀
    況及兩車並行之間隔，並隨時採取必要之安全措施，道路交
    通安全規則第94條第3項定有明文。是被告駕車上路，自負
    有上揭注意義務。查：
  1.經本院勘驗上開監視器影像光碟之結果，影片15秒時，被告
    車輛騎乘於車陣間隙中穿越並持續直行，18秒時，告訴人車
    輛由外車道左彎穿越至內車道，19秒時，告訴人切入內車道
    ，與直行於車陣間隙之被告車輛碰撞，告訴人車輛撞擊到被
    告車輛右後方而向左倒地，被告亦在遭受撞擊後向右倒地
    ，有本院勘驗筆錄(見本院卷第44至45頁)附卷可稽。
  2.是徵諸上開勘驗結果，併佐以卷附之畫面截圖3張（見本院
    卷第51至52頁），可知被告駕駛前揭車輛行經上開路段時，
    於車陣間隙中穿越前行，而依當時天候晴，夜間有照明，柏
    油路面乾燥，無缺陷，無障礙物，視距良好，並無不能注意
    之情狀，仍疏未注意車前狀況及保持兩車並行之間隔，作隨
    時停車之準備及採取必要之安全措施，仍以時速約30公里之
    速度貿然前行，而與自該路段違規駛出路面邊緣，由車陣間
    隙穿越往內側車道亦未注意車前狀況之告訴人駕駛之車輛發
    生碰撞，致告訴人受有前揭傷害等情，被告自有上開應注意
    能注意而不注意之過失責任，至為灼然。
  3.再參以本件經送請新北市車輛行車事故鑑定委員會鑑定結果
    及新北市車輛行車事故鑑定覆議委員會鑑定覆議結果，均認
    被告駕駛大型重型機車，於車陣間隙中穿越行駛時疏未注意
    車前狀況，與告訴人同為肇事原因，此有新北市交通事件裁
    決所110年3月26日新北裁鑑字第1105120308號函及所檢附鑑
    定意見書、新北市政府交通局110年6月25日新北交安字第11
    00675006號函及所檢附覆議意見書（見偵查他卷第64頁至第
    71頁）存卷可考，亦同本院前揭認定。則被告確有上述過失
    ，且其上述過失行為與告訴人所受傷害間，具有相當因果關
    係，應堪認定。
  4.被告雖辯以告訴人從其右後側撞上，其無預見及迴避可能性
    ，惟觀諸上開勘驗結果及畫面截圖，可知告訴人由車陣間隙
    穿越往內側車道切入至被告之右側時，兩車距離甚近，可見
    被告並未保持與其他車輛並行之適當間距，復衡以當時正值
    下班尖峰時間，道路車多雍塞之際，當可預見其車行垂直方
    向有其他人車在車陣中亦有穿梭往來之可能，仍疏未注意車
    前(包含左右兩側)狀況及保持兩車並行之間隔，作隨時停車
    之準備及採取必要之安全措施，仍以時速約30公里之速度貿
    然前行，其應有過失甚明，是被告上開所辯不足採信，無從
    以之為對被告有利之認定。
(四)綜上所述，被告前揭所辯尚難採信，本案事證明確，被告過
　  失傷害犯行，洵堪認定，應予依法論科。 
三、論罪科刑：
(一)核被告所為，係犯刑法第284條前段之過失傷害罪。
(二)被告於肇事後，在有偵查犯罪職權之公務員發覺為犯嫌前，
    即主動向至現場處理車禍事宜之警員承認其為肇事者，係對
    於未發覺之犯罪，表示願接受裁判之意，有道路交通事故肇
    事人自首情形紀錄表附卷可憑（見偵查他字卷第59頁），應
    認已符合自首之要件，爰依刑法第62條前段之規定，減輕其
    刑。　　
(三)爰審酌被告駕駛動力交通工具參與道路交通，本應小心謹慎
    以維自身及他人之安全，竟疏未注意車前狀況及兩車並行之
    間隔，不慎與告訴人發生碰撞，造成告訴人受有傷害，所為
    實有不該，惟念其並無犯罪科刑處罰紀錄，素行尚可，復考
    量被告犯罪後否認犯行之態度，且因雙方金額差距過大而迄
    未與告訴人達成和解，併衡酌其過失情節、告訴人所受傷勢
    及告訴人與有過失，兼衡被告自述大學畢業之智識程度、家
    庭經濟生活狀況等一切情狀，量處如主文所示之刑，並諭知
    易科罰金折算標準。
據上論斷，應依刑事訴訟法第299條第1項前段（依法院辦理刑事
訴訟案件應行注意事項第159點，判決書據上論結部分，得僅引
用應適用之程序法條），判決如主文。　　
中　　華　　民　　國　　111 　年　　4 　　月　　18　　日
　　　　　　　　　刑事第二十一庭  法　官　王筱寧
上正本證明與原本無異。 
如不服本判決應於收受送達後20日內向本院提出上訴書狀，並應
敘述具體理由；其未敘述上訴理由者，應於上訴期間屆滿後20日
內向本院補提理由書（均須按他造當事人之人數附繕本）「切勿
逕送上級法院」。告訴人或被害人如對於本判決不服者，應具備
理由請求檢察官上訴，其上訴期間之計算係以檢察官收受判決正
本之日期為準。 因疫情而遲誤不變期間，得向法院聲請回復原
狀。
                                  書記官  林思辰
中　　華　　民　　國　　111 　年　　4 　　月　　19　　日
附錄本案論罪科刑法條全文
中華民國刑法第284條
因過失傷害人者，處1年以下有期徒刑、拘役或10萬元以下罰金
；致重傷者，處3年以下有期徒刑、拘役或30萬元以下罰金。